Inventaris van de archieven van de Arrondissementsingenieurs van Rijkswaterstaat in Zuid-Holland
Nationaal Archief, Den Haag
Een groot deel van de stukken, die inkwamen bij de arrondissementsingenieurs waren afkomstig van de hoofdingenieur en omgekeerd was een groot deel van de uitgaande post van de arrondissementsingenieurs bestemd voor de hoofdingenieur. Dit werd vastgelegd in de klappers van de hoofdingenieur.
De hoofdingenieur van de waterstaat in Zuid-Holland maakt deel uit van een hierarchische organisatie. Veel stukken werden dan ook niet alleen afgehandeld door deze ingenieur maar ook op het ministerie. Raadpleeg daarom altijd het archief van de afdeling waterstaat van het ministerie van binnenlandse zaken.
Betreft het werken, die worden onderhouden of gesubsidieerd door de provincie, raadpleeg dan het archief van het provinciaal bestuur van Zuid-Holland.
Overzicht van de rubrieken, die in de periode 1824-1836 werden gebruikt door de ingenieur van rijkswaterstaat in het westelijk arrondissement
Zie inv.nrs. 99-153. Deze lijst is samengesteld aan de hand van gegevens uit de klappers, inv.nrs. 149-153.
1a Oostzijde van de Dordsche Kil
1b Westzijde van de Dordsche Kil en Zuidzijde van de Oude Maas
1c Hoofd van 's-Gravendeel
1d Oude Maas of Linth
1e Spuij
1f Veerheuvelhoofden
1g Kribben tussen Leeuwesluis en Brielse Veerheuvel
1h Krib aan de Ruigeplaat
1i Kribben te Vlaardingen
1h Algemene stukken
2a door het Haagse Bos
2b tussen 's-Gravenhage en de Hoornbrug
2c tussen Delft en Maassluis
2d tussen Maassluis en Hellevoetsluis
2e Algemene Stukken
3a tussen Rotterdam en Dordrecht
3b tussen Dordrecht en Willemsdorp
3c Algemene stukken
Rubriek 4 ---
5a Haven van Hellevoetsluis
5a/1 Rijswerken
5a/2 Westerhavenhoofden
5a/3 Oosterhavenhoofden
5a/4 Onderscheidene stukken
5b Oudenhoornse zeedijk
5c Zwartewaalse zeedijk
5d Quarantaineplaats op Tien Gemeten
Rubriek 6 Maandelijkse rapporten
Rubriek 7 Correspondentie bij ijsgang en hoogwater in de rivieren
Rubriek 8 ---
Rubriek 9 ---
Rubriek 10 Algemeen
Hieronder: personeelszaken, financiën en alle objecten en onderwerpen, die niet in de bovenstaande rubrieken konden worden ingepast.
Aanwijzingen voor de gebruiker
Openbaarheidsbeperkingen
Volledig openbaar.
Materiële beperkingen
Het archief kent geen beperkingen voor het raadplegen van stukken als gevolg van slechte materiële staat.
Aanvraaginstructie
Openbare archiefstukken kunnen online worden aangevraagd en gereserveerd. U kunt dit ook via de terminals in de studiezaal van het Nationaal Archief doen. Om te kunnen reserveren dient u de volgende stappen te volgen:
Creëer een account of log in.
Selecteer in de archiefinventaris een archiefstuk.
Klik op ‘Reserveer’ en kies een tijdstip van inzage.
Verwant materiaal
Beschikbaarheid van kopieën
Inventarisnummers van dit archief zijn niet in kopievorm beschikbaar
Afgescheiden archiefmateriaal
Kaarten en tekeningen
In de archieven van de ingenieurs van rijkswaterstaat heeft altijd een onderscheid bestaan tussen enerzijds de tekeningen en kaarten en anderzijds het geschreven archief. De tekeningen werden in aparte kasten bewaard. In een latere periode werden ze beheerd door de tekenkamers. Ook de overdracht naar het Rijksarchief liep vaak niet parallel met de overdracht van de geschreven archivalia. Op het Algemeen Rijksarchief worden de kaarten en tekeningen beheerd door de Kaartenafdeling.
Uit de periode 1808-1850 zijn weinig kaarten en tekeningen bewaard gebleven. Een aantal kaarten en tekeningen van Arie Blanken Jzn en zijn zoon J. van Lakerveld Blanken zijn beschreven in een inventaris van R.M. Haubourdin
R.M. Haubourdin, Inventaris van kaarten, tekeningen en modellen van de waterbouwkundige ingenieurs J. Blanken Jz. (1755-1838), A. Blanken Jz. (1767-1824) en J. van Lakerveld Blanken (1793-1885), 's-Gravenhage 1984.
.
Wel kan men in het geschreven archief kleine schetsjes en kaarten aantreffen. Waar mogelijk is dit bij de beschrijvingen vermeld. Verder kunt U altijd het tekeningen- en kaartenarchief van het Ministerie van de waterstaat raadplegen, bekend onder WCAP 1815-1927.
Een beperkt aantal kaarten wordt bewaard in de verzamelingen WDZU en WAB. Te zijner tijd zullen aparte inventarissen van deze archieven verschijnen.
Verwante archieven
Zie ook: 3.07.01 - Inventaris van het archief van de Hoofdingenieur van Rijkswaterstaat in Zuid-Holland, 1808-1849
Bijlagen
Bijlage I: Trefwoordenlijst op objecten van de Waterstaat
Betreft het archief van de hoofdingenieur (toegang 3.07.01) en verwijst naar de inv.nrs. in die toegang.
De eerste kolom, het jaartal, verwijst naar de klappers: inv.nrs. 467-488.
De tweede kolom verwijst naar één of meer bladzijdenummers in de desbetreffende klapper.
Zie ook de aanwijzingen voor gebruikers in de inleiding (onderdeel Ordening van het archief).
De volgende trefwoorden, die regelmatig in de klapper voorkomen, zijn niet opgenomen, omdat ze geen betrekking hebben op objecten:
afwezigheid uit de residentie
algemene dienst en allerlei zaken
belastingen
correspondentie
corps ingenieurs van de waterstaat
declaraties
domeinen
jaarboekje, provinciaal
personeel
Trefwoorden, niet nader naar object gespecificeerd
Begrotingen
Begrotingen, project, 1827-1848
1827 14-15
1828 13-14
1829 18-19
1830 16-17
1831 10
1832 10
1833 11
1834 20
1835 16
1836 14
1837 24
1838 19
1839 20
1840 19
1841 21
1842 27-28
1843 23
1844 42
1845 30
1846 38
1847 29
1848 36-37, 41
Bestekken en aanbestedingen
Aanbestedingen, 1828, 1832-1835
Aanbestedingen en bestekken, 1836-1848
Bestekken, 1828-1834
1828 7, 16
1829 22-24
1830 10
1831 14
1832 6, 12
1833 6, 13
1834 7, 17
1835 7
1836 5
1837 10
1838 4
1839 10
1840 7
1841 14
1842 10
1843 11, 14
1844 7-8, 10
1845 10, 15
1846 12-13, 20, 23-24
1847 11-12
1848 20-22
Kaarten en tekeningen
Zie voor kaarten en tekeningen ook: 'Rivieren' en 'Wegen'.
Kaarten en tekeningen, 1829-1833, 1835-1837, 1846
Communicatiën te land en te water, 1829, 1842-1843, 1845
Holland, Zuid-, 1834, 1838, 1840-1841, 1845
Zuiderzee, 1839
Heusden en Altena, 1841
Kadastrale plannen, 1844
1829 120, 160-161
1830 102, 135
1831 82
1832 82
1834 75
1835 93
1836 103
1837 122
1838 105-106
1839 330
1840 95
1841 106, 116
1842 39-40
1843 43
1844 194
1845 53, 144
1846 197
1847 166
Objecten van de waterstaat, algemeen
Waterstaatswerken algemeen, 1827-1837, 1840-1842, 1844-1847
Holland, Zuid-, 1827, 1835-1837, 1839-1848
Nederlanden, Koninkrijk der-, 1829-1830
Statistiek van de provincie, 1832-1833, 1835-1839
Communicatiën te water en te land, 1844-1845
1827 100, 306
1828 364-366
1829 305-309, 315-318
1830 135-137, 225
1831 178-179
1832 143, 182
1833 142, 171-172
1834 210
1835 76, 173, 230
1836 84, 190, 249
1837 86, 219, 303, 305
1838 219
1839 101, 231
1840 95, 287
1841 106, 337-339, 349-350
1842 118, 355
1843 144
1844 150, 158, 430, 454
1845 53, 144, 437
1846 155, 160, 163, 481-482
1847 166, 169, 465
1848 145
Trefwoorden, nader naar object gespecificeerd
Bruggen
Zie ook: 'Zee-, en havenwerken, overige'
Zie ook 'Zee- en havenwerken, rijks,' hierbij onder andere ook de ijzeren draaibrug te Hellevoetsluis
Algemeen
Zie 'Wegen, algemeen'.
Bijzonder
Zie 'Wegen, bijzonder'.
Zie 'Kanalen en vaarten'.
Overige bruggen
Hoogheemraadschappen, dijkcolleges, polderbesturen, 1843
Delfland, hoogheemraadschap van -, 1837
Krimpenerwaard, hoogheemraadschap van -, 1838
Schoonhoven, 1841-1845
Rijn, de Oude -, 1830, 1838
1830 171
1837 43
1838 134, 197
1841 252
1842 248
1843 282
1844 313
1845 321
Droogmakerijen en verveningen
Algemeen
Droogmakerijen, 1828
Verveningen, 1830-1831
1828 31
1830 203
1831 161
Bijzonder
In het Hoogheemraadschap van Delfland
Nootdorpse plassen
Delfland, hoogheemraadschap van -, 1846-1848
Nootdorpse plassen, 1834-1845
1834 130
1835 133
1836 143
1837 165
1840 171-172
1841 195
1842 188
1843 224-225
1844 245, 251-255
1845 249
1846 59-60
1847 63
1848 76
Overige droogmakerijen en verveningen in Delfland
Verveningen, 1829
Berkel, plassen van-, 1844-1847
Delfland, hoogheemraadschap van -, 1845-1847
1829 258
1844 31
1845 33, 72-73, 79-80, 83-84
1846 60, 70, 74, 76, 85-87
1847 65
In het Hoogheemraadschap van Rijnland
De Haarlemmermeer
Haarlemmermeer, 1837-1848
1837 91-92
1838 93-94, 98
1839 97
1841 108
1842 120
1846 178
1847 162
1848 145
Overige droogmakerijen en verveningen in Rijnland
Rijnland, hoogheemraadschap van-, 1831, 1840, 1843-1848
Nieuwkoop en Noorden, 1832-1837, 1845-1846
Nieuwkoop, en Zevenhoven, 1832, 1834, 1836, 1838-1839, 1843-1845, 1847-1848
Vervening, 1834
1831 131
1832 110-112
1833 107
1834 127-128, 183
1835 134
1836 144-145
1837 170
1838 173, 180
1839 177
1840 212
1843 228, 265
1844 250, 298
1845 131-132, 258, 296-298, 308
1846 284, 336
1847 264, 320-322
1848 134-135, 302
In het Hoogheemraadschap van Schieland
De Zuidplas
Zuidplas, 1827-1828, 1833-1834, 1840, 1842-1848
1827 363
1828 405
1833 184
1834 230
1840 300
1842 436-437, 439
1843 431
1844 459-460, 483-485, 490-492, 495-496
1845 483-484, 490-492
1846 541
1847 511
1848 479-480
Overige droogmakerijen en verveningen in Schieland
Schieland, hoogheemraadschap van -, 1830, 1833, 1835-1836, 1841, 1843-1846
Bleiswijk en Hilligersberg, droogmakerij van -, 1834
Hoogheemraadschappen, dijkcolleges en polderbesturen, 1844
1830 194
1833 144
1834 24
1835 169
1836 188
1841 242
1843 287-288
1844 169, 324
1845 324-325
1846 372
Dijken, kaden en dammen
Zie ook: 'Rivieren'.
Zie ook: 'Kanalen en vaarten'.
Voor bestekken, zie ook: 'Bestekken en aanbestedingen'.
Algemeen
Bedijkingen en bekadingen, 1827-1820, 1832-1837, 1839-1848
Heemraadschappen, dijkcolleges en polderbesturen, 1827, 1837, 1839-1842, 1844-1847
Dijken, 1830
Zeeweringen, 1830
Sliedrecht, 1848
1827 17, 19, 95-96, 98
1828 11-12
1829 15
1830 11, 45, 227
1832 11
1833 10
1834 19, 21
1835 10-11
1836 15
1837 21, 96-97
1839 21-26, 94
1840 22, 99
1841 20, 103
1842 20-21, 30, 107
1843 21-22, 29
1844 23-26, 40-41, 43, 47-48, 170
1845 26-28, 132, 155, 164
1846 28-29, 147, 149-150, 169, 174-177, 183
1847 37-41, 144-149
1848 25-27, 337
Bijzonder
In het Hoogheemraadschap van de Alblasserwaard
Alblasserwaard, hoogheemraadschap, 1843-1848
1843 13-14
1844 15
1845 14
1846 11, 16
1847 18
1848 11
In het Hoogheemraadschap Delfland
Delfland, hoogheemraadschap, 1830, 1831, 1843-1848
1830 47
1831 31
1843 60-62
1844 74, 82
1845 72-73, 80, 83-84
1846 71, 84-88
1847 63-66
1848 67-68, 74-77
In het Hoogheemraadschap van de Krimpenerwaard
Krimpenerwaard, hoogheemraadschap van de -, 1827, 1830, 1838-1839, 1844-1848
Heemraadschappen, dijkcolleges, polderbesturen, 1831
Middelblok, 1834
1827 150
1830 61
1831 61
1834 124-125
1838 134
1839 128
1844 182
1845 179
1846 200
1847 190
1848 173
In het Hoogheemraadschap Rijnland
Rijnland, hoogheemraadschap van -, 1827, 1848
Lisserbroekerpolder, 1843-1844
Nieuwkoop en Zevenhoven, 1847
1827 180
1843 184
1844 220
1847 264
1848 302
In het Hoogheemraadschap van Schieland
Schieland, hoogheemraadschap van -, 1844-1848
1844 324
1845 325
1846 371
1847 355
1848 327
Overige dijken, dammen en kaden
Stellendam, 1833-1834
Heenvliet, polder van -, 1833-1835
Middelharnis, 1834-1835
Bergsche Veld, 1839, 1844-1846
Dordrecht, 1844-1848
Kethel, 1847
1833 61, 141
1834 71, 75-76, 156
1835 77, 79, 128
1839 30
1844 35, 70
1845 24, 31-32, 37-38, 40-42, 63
1846 32-34, 41, 57
1847 67, 185
1848 69
Gebouwen
Zie voor sluiswachters- en brugwachterswoningen: 'Kanalen en vaarten'.
Zie voor tolhuizen: 'Wegen'.
Zie voor het bouwen op dijken: 'Rivieren'.
Zie voor bestekken: 'Bestekken en aanbestedingen'.
Algemeen
Gebouwen in het algemeen en verschillende etc., 1827-1830, 1837-1848
1827 93-94
1829 78
1830 65
1830 61
1838 72
1839 73, 76
1840 65-66
1845 111
1846 103
1847 125-126
1848 118
Bijzonder
Gevangenissen
Brielle
Brielle, stad - Brielse spuiwater, 1835-1836, 1838-1839, 1841, 1846-1847, 1848
1835 12
1836 9
1838 13, 25
1839 15
1841 15
1846 27, 44
1847 30, 43-44
1848 29-30, 38-39
Dordrecht
Dordrecht, 1833, 1835-1837, 1840-1842, 1845-1847, 1848
1833 32
1835 44
1836 40
1837 47
1840 41
1841 45, 58
1842 48
1845 62-63
1846 57
1847 67
1848 69-71
Gorinchem
Gorinchem, 1836, 1839-1840, 1846-1847, 1848
1836 72
1839 90
1840 90
1846 122-123, 125-126, 143-144
1847 97-100, 110-111
1848 93, 105-107, 119-123
's-Gravenhage
's-Gravenhage, 1828-1829, 1831-1848
1827 83-84, 89
1828 65-68
1829 75-77
1831 55, 57, 59
1832 55
1833 48-49
1834 53-54
1835 53
1836 63
1837 75, 79
1838
1839 87-88
1840 71-72
1841 75-76
1842 95-96, 99-100
1843 95-97, 105-108, 118
1844 99-101, 103
1845 95-96, 121
1846 111-115, 127-128
1847 121-124, 137
1848 96-97, 98
Leiden
Leiden, 1828-1848
1827 128-131
1828 111-117
1829 121-124
1830 115-116
1831 89, 96
1832 85
1833 85-86
1834 105, 110-111
1835 98-100
1836 109-112
1837 132-135
1838 137-138, 145
1839 137-138, 145
1840 135-136
1841 147-149, 153
1842 147-148, 159-161
1843 176-179, 185-187
1844 205-208, 210-211
1845 191-193, 212-213
1846 233-240, 245, 251-252
1847 198-201, 205-208, 216-217, 219
1848 183-186, 192-193, 205-208
Ridderkerk
Ridderkerk, 1845
1845 305
Rotterdam
Rotterdam, 1829-1848
1829 213-214
1830 165, 167, 172-173
1831 127-130
1832 129-130
1833 123-124, 126
1834 144-145, 147
1835 155-157
1836 167-169
1837 197-202
1838 198-202
1839 205-206, 209
1840 204, 206-207
1841 223-224, 227-229
1842 222-223, 225-227
1843 254-256, 262-264, 266-267
1844 281-284, 286, 291
1845 288-291, 300-303
1846 338-343, 346-348
1847 313-316, 325-327
1848 293-298, 306
Woerden
Woerden, 1827-1829, 1835-1826, 1838-1848
1827 308-309
1828 361
1835 220-221, 233
1836 245
1838 303-304
1839 297, 314
1840 284
1841 346-347, 351
1842 356-357, 393-394, 397
1843 391-392, 336-338
1844 432, 438-439, 441-442
1846 483-485, 488, 508
1847 467-468, 483
1848 437-439, 453
Gouvernementsgebouw te 's-Gravenhage
Gouvernementsgebouw van Zuid-Holland, 1828
's-Gravenhage, 1838-1840, 1843
1827 77-80
1828 60
1838 82, 84-85
1839 88
1840 71-72
1843 96, 104
Kerken, kerktorens en pastorieën
Zie in de klapper onder de desbetreffende plaatsnaam.
Kerken, torens en pastorieën
1838 136
1841 121
1843 168
1845 172
1846 191
Aar, Ter
1838 233
1839 239-240
1841 255-256
1842 261
1843 298, 304
Aarlanderveen
Zie voor 1845 Alphen aan den Rijn.
1837 5
1838 11-12
Alphen aan den Rijn
1836 8
1837 11
1838 11
1845 11, 16
1846 8, 14, 19
Ammerstol
1840
Arkel
1847 10, 21, 23
1848 17
Benthuizen
1835 21
1836 18
Bergschenhoek
1830 12
1835 14, 20
1837 13
1838 20
1839 16
1840 26
1841 24
Berkel en Rodenrijs
1835 13
1837 2
1838 14
1839 14
1847 42
1848 34, 42
Berkenwoude
1840 17
1841 23
1842 17-18
1843 24
Bleskensgraaf en Hofwegen
1843 31
1844 30, 34
Bloemendaal
Zie Waddinxveen
Bodegraven
Zie Zwammerdam
Boskoop
1846 39
Brielle
1835 12
1836 9
Broek c.a.
1830 14
1833 11
1834 15-16, 22
1835 22
1836 19
1837 16
Cillaarshoek
1837 32
1838 33
1840 38
1841 31
1842 44
Delft
1833 31
1834 37-38
1835 36
1837 51
1838 45
1839 51
1841 46
1843 59, 63
1847 71
1848 59
Den Bommel
Zie Ooltgensplaat
Dordrecht
1838 47
1839 50
1840 41, 50
1841 58
1842 48
Dubbeldam
1835 37
1836 43
Everdingen
1840 58
1841 60-61
1842 65
Giessen Oudekerk
1838 88
1839 89
1843 107
1844 117
1845 112
1846 138
Goejanverwelle
1846 138
Gorinchem
1833 56
1834 66
1835 67-68
1836 72, 78
1837 83
1838 91
1846 123, 126
Gouda
1831 53
1836 75-76
Gouderak
1843 77
1844 93, 118
1845 120
Goudriaan
1847 115
1848 124, 127
's-Gravendeel
1835 57
1836 70
1840 88
1841 69
's-Gravenhage
1830 70
1831 55
1837 76
1842 95-96
1843 95, 97, 104-105
1847 121
1848 97
Groote Lindt
1838 143
1839 143
1840 146
Haastrecht
1839 100
Hardinxveld
1841 112
1845 141
1846 153
Hazerswoude
1839 99
1840 98
1843 121
1844 133
1845 149
Heenvliet
1837 100
Heerjansdam
1841 109
Heer Oudelandsambacht
1835 78
Hei- en Boeicop
1847 157
Hekelingen
1847 139
1848 141
Hellevoetsluis
1839 105
1840 93-94
Hillegom
1845 146
Hoogblokland
1832 12-13
1838 27
1839 32-33
1840 28
1841 16
Hoogmade en Rijpwetering
Zie voor Hoogmade ook Woubrugge.
1845 152-153
1846 333
1848 142
Hoogvliet
1838 102
Hoornaar
1838 99
1840 97
1841 101
1842 111
Kaag
1844 192
1845 181
1846 198
1847 189
Katwijk aan den Rijn
1840 122
1843 155
Katwijk aan Zee
1837 123
Kethel en Spaland
1833 80
1834 92
1835 180
Koudekerk aan den Rijn
1839 131
1843 165, 169
1844 193
Kralingen
1830 100
1840 121
1841 122-123
1842 138
1843 165
Krimpen aan de Lek
1827 117
Leerbroek
1840 140
Leerdam
1839 152
Leiden
1833 85
1834 105, 111
1835 98-100
1837 134-135
1845 193, 212-213
Leiderdorp
1835 112
1836 118
Leidschendam
1837 143
Lekkerkerk
1837 129-131, 143
1838 141
Lisse
1839 152
1841 142
1842 152-153
1843 189
Loosduinen
1839 154
Maasdam
1840 149, 163
1841 186
1842 181
Maasland
1837 160, 163
Meerkerk
1830 121, 124
1831 108-109
Monster
1827 139-141
1828 139-140
1829 154
1830 131
1831 110
1832 107
1834 126
1835 131-132
1836 140
1837 162
1838 170
1839 174
1842 180
1844 235-236
Moordrecht
1830 133
Nieuw-Beijerland
1834 17
Nieuwenhoorn
1845 257
1846 281, 286-287
Nieuwland
1838 177
1840 178
1841 194
Nieuw-Lekkerland
1843 183
1846 246-247
1847 211
1848 199
Nieuwpoort
1838 178
1839 179
1841 191
1842 190
1843 227
Nieuwveen
Zie voor Nieuwveen ook Nootdorp en Zevenhoven
1847 262
Noordeloos en Overslingeland
1844 247
1845 253-254, 259
1846 288
Noorden en Nieuwkoop
1838 179
1840 173, 175, 177
1841 193
1842 191
1843 227
1844 257-258
Noordwijk
1830 140
1834 127
1835 135
1843 227
1847 258, 266-267
Noordwijkerhout
1845 251
1846 283
Nootdorp, Nieuwveen en Hoogeveen
1836 143, 145
1837 169, 171-172
Numansdorp
1837 168
Oegstgeest
1843 232
1844 262
1846 305
Ooltgensplaat en Den Bommel
1843 230
1844 259
1845 261, 263
1846 296-297, 300-301
1847 274-275
1848 254
Ottoland en Nederblokland
1846 295, 298
1848 256
Oud Ade en Rijpwetering
1845 265, 307
Oud-Alblas
1838 5-6
1839 8-9
1840 6
1841 5
1843 15
Oud-Beijerland
1838 30
1839 27-28
1842 25
Ouddorp
1830 143
1831 117
1832 116
1834 133
1837 179
1839 188
1840 179, 181
1843 232
1846 306-308
1847 272
Oude- en Nieuwe-Wetering
1835 236
1836 247
1842 370-371
1843 415
1848 457
Oude-Tonge
1831 118
Poeldijk
1847 284
1848 271-273
Puttershoek
1836 161
1837 190
1839 195
Pijnacker
1837 189
Reeuwijk
1845 285
1846 352
1847 329
1848 310
Rotterdam
1832 129
1833 123-124, 126
1834 144-145
1848 295
Rozenburg en Blankenburg
1835 159
1836 173
1839 215
Rijnsburg
1835 153
Rijpwetering
Zie Hoogmade.
Sassenheim
1836 181
Scheveningen
1832 149
1833 138
Schiedam
1842 256-257
1844 314
Schipluiden
1838 222-223
1839 232-233
1840 219
Schoonhoven
1842 248
Sluipwijk
1838 224
1839 222
Sommelsdijk
1828 230
1829 230
Spijk
1835 171
1837 224
1843 286
1844 335
1845 337
Spijkenisse en Braband
1845 334
1846 389, 393
1847 347
Stompwijk
1832 147
Terheide
1843 302
1844 339-340
1845 341
1847 370
1848 351
Valkenburg
1841 280, 285
1842 295
1843 326
1844 369, 372
Vianen
1828 273
1829 255, 257, 259
1830 201
1834 180
Vierpolders
(Nieuwland)
1838 175, 177
Vlaardingen, Vlaardinger-Ambacht
1835 211
1836 228
Voorburg
1843 324
Voorhout
1841 281
1842 293
1846 430
1847 389, 391
Waarder en de Lange Ruigeweide
1845 462
Waddinxveen en Bloemendaal
1832 180
1834 212
1835 231, 235
1837 295
1838 307
1839 306
Wassenaar en Zuidwijk
1836 242, 246
1837 297
Wateringen
1846 486, 509
1847 470-471
1848 455
Woerden
1841 346
1842 393
1843 338
Woubrugge en Hoogmade
Zie voor Hoogmade ook onder Hoogmade en Rijpwetering.
1833 174
1834 213
1835 233
1836 248
Zevenhoven en Nieuwveen
Zie voor Nieuwveen ook Nootdorp en Zevenhoven.
1839 334
1840 301
1841 358, 379
1842 429
Zoetermeer en Zegwaart
1837 220
Zoeterwoude
(Soeterwoude)
1836 182
1839 223
1843 279
1847 356
1848 342
Zwammerdam en Bodegraven
1844 489, 493
1845 499
Krankzinnigengestichten, provinciale
Zie in de klapper onder de desbetreffende plaatsnaam.
Delft
1839 51
1843 59
's-Gravenhage
1843 108, 118
1844 98
1845 97
1846 112-113, 115, 128
1847 124
Leiden
1839 137
1843 176, 178-179
Rotterdam
1843 256, 262
Posterijen, gebouwen van de -
Betreft gebouwen in 's-Gravenhage, Leiden en Rotterdam.
Gebouwen van de posterijen, 1827-1848
1827 86-87
1828 71
1829 72
1830 66
1831 56
1832 53
1833 57-58
1834 49-50
1835 79
1836 73-74
1837 77-78, 82
1838 86-87, 89
1839 74-75, 80
1840 74
1841 68
1842 97
1843 108
1844 116
1845 93-94
1846 136
1847 117
1848 117
Quarantaineplaatsen
Zie voor de quarantaineplaats op Tiengemeten: Zee- en havenwerken, rijks.
Goedereede
Goedereede, lazareth, 1828-1835, 1841, 1845
1828 59
1829 73
1830 65
1831 54-55
1832 51-52
1833 53
1834 64
1835 71
1841 81-82
1845 104-107
Rockanje
Rockanje, pesthuis of lazareth, 1822-1837, 1846-1847
1833 125
1834 149
1835 153
1837 195
1845 299
1846 350
Quarantaineplaatsen
Quarantaineplaatsen, 1831
1831 125-126
Scholen en onderwijzerswoningen
Zie in de klapper onder de desbetreffende plaatsnaam.
Schoollokalen en onderwijzerswoningen, 1833, 1845-1846
1833 137
1845 309, 328-329
1846 358
Aar, Ter
1835 182
Alblasserdam
1845 12
Ameide en Tienhoven
1838 8
1840 11
Arkel
1841 7
1842 14
Asperen
1840 6
Benthuizen
1844 32
1845 35, 39
1846 40
1847 27
Bleiswijk
1841 28
Bleskensgraaf en Hofwegen
1836 13
1837 27
Bommel, Den
1846 25, 31
Boskoop
1836 17
1837 25
Brandwijk en Gijbeland
1840 15
Cillaarshoek
1839 43
1842 44
Delfshaven
1836 41
1839 52
1843 66
1845 74
Dirksland
1843 67
1844 69
1845 75
Geervliet
1846 101
1847 119
1848 126
Giessendam
1844 115
1845 110
Giessen-Nieuwkerk
1834 66
Goedereede
1848 114-115
's-Gravenzande
1841 86
1842 101
Groot-Ammers
1846 121, 137
1847 133
Groote en Kleine Lindt
1846 207, 217
Haastrecht
1836 85
Hardinxveld
1837 35
1844 175
1745 141
1846 153
Heerjansdam
1843 119
1844 137
Hei en Boeicop
1843 139
1845 151
1846 154, 171-172
Heukelum
1839 110
1845 154
1846 161
1847 163
Hoogblokland
1839 33
1844 21
Hoogvliet
1848 151
Hoornaar
1839 103
1840 97
1841 101, 113
Kaag
1847 189
Katendrecht
1846 201
Katwijk aan Zee
1847 19
Kedichem
1838 127
Kleine Lindt
Zie Groote Lindt
Koudekerk aan den Rijn
1833 79
Kralingen
1846 214-215
Lange Ruigeweide
1834 107
Leerdam
1833 93
Leerbroek
1839 141
1840 134
1845 189
1846 249
1847 209-210
1848 181-182, 209
Lexmond
1846 217
1847 223
1848 204
Loosduinen
1847 222, 226
1848 210
Maasdam
1837 164
Maasland
1841 179
Meerkerk
1830 121
1837 159
1838 169
Monster
1828 133-134
1829 155
Meije, De
1848 226
Nieuw-Beijerland
1838 26
1843 32
1845 34
1846 45
1847 28
Nieuwerbrug
1847 256
1848 245
Nieuwland
1837 174
1838 177
Nieuwpoort
1839 107, 111
1847 261
Noorden en Nieuwkoop
1837 167
1846 284
1847 257
Ooltgensplaat
1838 181
1839 185
1840 185
1843 230
Oud-Alblas
1847 14
1848 8-9
Oud-Beijerland
1837 28
Oude-Tonge
1841 258
1842 262
Oudenhoorn
1840 183
1841 197
1845 262
Papendrecht
1839 199
Piershil
1838 191
Pijnacker
1840 196
1844 270
Rhoon
1840 213
1841 225
1842 234
Roelofarendsveen
1844 16
1846 15
Rozenburg
1844 295
1845 287
1846 344
Rijnsaterwoude
1836 170
Rijpwetering
1848 309-310
Simonshaven en Biert
1839 230
Sliedrecht
1844 333-334
1846 357
1847 354
Sluipwijk
1837 207
Spijkenisse en Braband
1842 245, 252
1843 285
1848 329
Stad aan het Haringvliet
1845 320
1846 375
1848 336
Stellendam
1848 343
Stolwijk
1844 322
1845 317
1846 355
Stompwijk
1836 185
1837 218
Strijen
1843 280
Strijensas
1842 239
1844 317
Terheide
1842 264
Tienhoven
zie Ameide
Veur
1837 280
Vlaardingen
1841 259
1842 292
Waarder
1843 411
1844 452
Wateringen
1846 509
1847 470-471
1848 455
Westmaas
1837 284
Wieldrecht
1842 371
1844 451
Woerden
1847 467-468
Woubrugge en Hoogmade
1836 248
1837 306
1838 289
IJsselmonde
1843 417
1844 457
1845 471-472
1846 511
Zevenhuizen
1844 461
Zoetermeer en Zegwaart
1834 226
Zoeterwoude
(Soeterwoude)
1844 319
1845 331
Zwartewaal
1833 179
Zwijndrecht
1840 297
1842 428
Zeekantoor te Rotterdam
Rotterdam, 1828-1848
1828 206-207
1829 213-214, 216
1830 165-167
1831 128
1835 155-157
1837 198-200
1838 200-202
1840 204-205
1841 223
1842 222-223, 225
1843 254-256
1844 281-282, 285-286, 289-290, 292
1845 290-291, 301-304
1846 339, 341-343, 346-347
1847 314
1848 295
Overige gebouwen
Betreft:
Ashokken, 1838, 1842, 1845
Gasstokerij, 1846-1847
Gemeentehuizen, 1838, 1842-1843, 1845
Gerechtshof, provinciaal, 1839, 1843-1845, 1847
Loods voor weging van het slachtvee, 1829-1831
Lokalen voor het bewaren van notarisregisters, 1842, 1844-1845
Rotterdam, 1828-1848
Zie:
Hellevoetsluis, 1829-1831
Brielle, 1828, 1844-1845
's-Gravenhage, 1838-1839, 1842-1845